臺灣高雄地方法院民事判決　　　　　　　100年度訴字第147號
原　　　告　元泰水產股份有限公司
法定代理人　李慶泰
被　　　告　李雅惠即上揚漁具行.
訴訟代理人　陳世明律師
當事人間解除契約等事件，本院民國100年3月14日言詞辯論終結
，判決如下：
  主      文
被告應給付原告伍拾貳萬陸仟貳佰伍拾元，及自99年12月9日起
至清償日止，按年息5％計算之利息。
訴訟費用由被告負擔。
  事實與理由
一、原告主張：兩造於民國99年6 月23日簽訂魚餌買賣契約（下
    稱系爭契約），雙方約定交貨日期為同年8月至9月間送貨至
    新加坡豐嘉代理行，原告並簽發付款人合作金庫銀行前鎮分
    行、帳號0000000 之票號LK0000000、LK0000000號、金額各
    為新台幣（下同）552,500 元之支票2紙（下稱系爭2紙支票
    ）予被告收執，詎被告迄未依約給付買賣標的，原告遂於99
    年9 月10日以存證信函向被告為解除契約之意思表示，而因
    被告已將系爭2 紙支票交付他人，原告為向該第三人取回系
    爭2紙支票，另花費526,250元，此部分損失自應由被告負損
    害賠償責任，為此爰依契約解除之法律關係，聲明求為判令
    被告應給付原告526,250元，及自99年12月9日起至清償日止
    ，按年息5％計算之利息。
二、被告則以：上揚漁具行之登記負責人雖為被告，惟真正經營
    者為訴外人洪國彰，系爭契約係由原告與訴外人洪國彰所簽
    訂，亦由訴外人洪國彰取得系爭2 紙支票後轉讓他人，被告
    僅是上揚漁具行之掛名負責人，並未參與業務之經營，是本
    件應由訴外人洪國彰負責賠償，原告請求並無理由，爰聲明
    求為判決原告之訴駁回。
三、兩造爭執與不爭執事項：
  (一)、不爭執部分：
    1.兩造於99年6 月23日簽訂系爭契約，雙方約定交貨日期為
      同年8 月至9 月間送貨至新加坡豐嘉代理行，原告並簽發
      系爭2 紙支票予訴外人洪國彰收執。
    2.被告同意訴外人洪國彰以其名義簽立系爭契約。
    3.被告迄今未依約給付買賣標的。
    4.原告於99年9 月10日以存證信函向被告為解除契約之意思
      表示。
    5.原告為取回系爭2紙支票已支出526,250元。
  (二)、爭執部分：
    1.原告得否請求被告賠償解除系爭契約所受之損害？
    2.承上，若可，所得請求之金額應為若干？
四、本件經查：
（一）、因可歸責於債務人之事由，致給付不能者，債權人得請
        求賠償損害。債權人於有第226 條之情形時，得解除其
        契約。契約解除時，當事人雙方回復原狀之義務，由他
        方所受領之給付物，應返還之，應返還之物有毀損、滅
        失或因其他事由，致不能返還者，應償還其價額。解除
        權之行使，不妨礙損害賠償之請求，民法第226、256、
        259條第1、6款、第260條定有明文。
（二）、本件買賣契約為原告向被告上揚漁具行購買魚餌而訂立
        買賣契約，此為被告所不爭執並有買賣契約可證。被告
        復不否認伊為上揚漁具行之登記負責人，依商業登記法
        第20條第1 項規定商業設立登記後，有應登記事項而未
        登記，或已登記事項有變更而未為變更之登記者，不得
        以其事項對抗善意第三人，被告為登記之負責人自不得
        以其僅為名義上負責人而對抗善意之原告。況代表被告
        與原告訂立買賣契約之第三人洪國彰，原為被告負責人
        之配偶，被告既主張其為實際負責人，自有將被告經營
        之業務授權由洪國彰代理或代行無誤，該買賣契約自應
        對本人發生效力，而應由被告負擔該買賣契約之義務。
（三）、被告既未依約給付買賣標的魚餌予原告，經原告催告後
        於99年9 月10日以存證信函向被告為解除契約之意思表
        示。兩造契約既經解除依法被告應將其所受領之二張支
        票返還，不能返還時應償還該二張支票之價額。原告為
        避免損失而直接向持票之第三人處取回系爭2 紙支票，
        並支出526,250 元，為被告所不爭執，而此為被告債務
        不履行，解除契約後所造成原告之損害，依前揭規定被
        告自應對原告負損害賠償之責。從而，原告本於契約解
        除之法律關係，聲明求為判令被告應給付原告526, 250
        元，及自99年12月9日起至清償日止，按年息5％計算之
        利息，為有理由，應予准許。
五、本件事證已明，兩造其餘攻擊防禦方法，對本件結果不生影
    響，爰不一一贅述。
六、結論：原告之訴為有理由，依民事訴訟法第78條，判決如主
    文。
中    華    民    國   100    年    3     月    31    日
                  民事第四庭法  官  陳樹村
以上正本係照原本作成。
如對本判決上訴，須於判決送達後20日內向本院提出上訴狀。如
委任律師提起上訴者，應一併繳納上訴審裁判費。
中    華    民    國   100    年    3     月    31    日
                            書記官  葉姿敏